【裁判字號】    98,審訴,986
【裁判日期】    990324
【裁判案由】    毒品危害防制條例
【裁判全文】
臺灣士林地方法院刑事判決             98年度審訴字第986號
公  訴  人  臺灣士林地方法院檢察署檢察官
被      告  甲○○
上列被告因違反毒品危害防制條例案件，經檢察官提起公訴（98
年度毒偵字第1791號），被告於本院準備程序中就被訴事實為有
罪陳述，經本院合議庭裁定由受命法官獨任行簡式程序審理，並
判決如下：
    主  文
甲○○施用第一級毒品，處有期徒刑壹年，扣案之海洛因（合計
淨重壹點柒玖公克）及甲基安非他命（驗餘淨重零點零柒柒捌公
克）均沒收銷燬，扣案之盛裝前開海洛因所用之包裝袋只、盛
裝前開甲基安非他命所用之包裝袋壹只，均沒收。
    事  實
一、甲○○前因施用毒品案件，經臺灣臺北地方法院以95年度毒
    聲字第862 號裁定送觀察、勒戒後，認無繼續施用毒品之傾
    向，於民國97年2 月26日執行完畢釋放出所，並經臺灣臺北
    地方法院檢察署檢察官以97年度毒偵緝字第29號、第30號為
    不起訴處分確定；又因施用毒品案件，經臺灣臺北地方法院
    以97年度訴字第1818號判決判處有期徒刑10月，並經臺灣高
    等法院以98年度上訴字第2059號判決上訴駁回確定；再因施
    用第一級毒品案件，經臺灣板橋地方法院分別以98年度訴字
    第1568號判決判處有期徒刑10月及以98年度訴字第2316號判
    決判處有期徒刑7 月確定（以上均尚未執行，未構成累犯）
    。詎其猶不知悛悔，復基於施用第一級毒品海洛因與第二級
    毒品甲基安非他命之犯意，於上開觀察、勒戒執行完畢後5
    年內之98年10月4 日下午5 時許，在臺北市新光三越站前店
    之廁所內，以將海洛因及甲基安非他命混合置於吸食器內燒
    烤後產生煙霧吸煙之方式，同時施用海洛因及甲基安非他命
    1 次。嗣因另案通緝，為警於98年10月5 日凌晨1 時許，在
    臺北市大同區○○○路○ 段275 號前逮捕，當場扣得甲○○
    所有之海洛因3 包（合計淨重1.79公克）及甲基安非他命1
    包（淨重0.078 公克），並採集其尿液送驗，因鑑驗結果呈
    嗎啡、安非他命及甲基安非他命陽性反應，始查悉上情。
二、案經臺北市政府警察局大同分局報告臺灣士林地方法院檢察
    署檢察官偵查起訴，並經本院改依簡式程序審理。
    理  由
一、上揭犯罪事實，業據被告甲○○於警詢、偵查、本院準備程
    序及審理時迭承不諱（參見偵卷第13頁、第44頁，本院卷第
    63 頁 、第66頁），又被告為警查獲時在警局所排尿液，經
    送台灣尖端先進生技醫藥股份有限公司以酵素免疫分析法初
    驗後，再以氣相層析質譜儀法複驗，證實該尿液呈嗎啡（即
    施用海洛因之代謝物）、安非他命及甲基安非他命及陽性反
    應，有臺北市政府警察局偵辦毒品案件尿液檢體委驗單影本
    （編號：038011號）及該公司於98年10月14日出具之濫用藥
    物檢驗報告各1 紙附卷可稽（附於同上偵卷第59頁至第61頁
    ），此外，並有被告自承其所有並供己施用之海洛因3 包及
    甲基安非他命1 包（經分別送法務部調查局濫用藥物實驗室
    及交通部民用航空局航空醫務中心鑑定後，證實為海洛因及
    甲基安非他命無訛，有該室出具之調科壹字第09823029440
    號鑑定書附於同上偵卷第50頁及該中心出具之航藥鑑字第09
    85248 號毒品鑑定書附於本院卷第24頁可稽）扣案可佐。綜
    上，足認被告自白與事實相符，可以採信，本案事證至為明
    確，被告犯行堪予認定。又被告前因施用毒品案件，經臺灣
    臺北地方法院以95年度毒聲字第862 號裁定送觀察、勒戒後
    ，認無繼續施用毒品之傾向，於97年2 月26日執行完畢釋放
    出所，並經臺灣臺北地方法院檢察署檢察官以97年度毒偵緝
    字第29號、第30號為不起訴處分確定等情，有臺灣高等法院
    被告前案紀錄表在卷可考，堪認屬實，是被告於觀察、勒戒
    執行完畢釋放後5 年內，再犯本案施用第一級、第二級毒品
    犯行，核與毒品危害防制條例第23條第2 項所定相符，自應
    依法訴追處罰。
二、按海洛因為毒品危害防制條例第2 條第2 項第1 款所稱之第
    一級毒品，而甲基安非他命為毒品危害防制條例第2 條第2
    項第2 款所稱之第二級毒品。核被告甲○○所為，係犯毒品
    危害防制條例第10條第1 項之施用第一級毒品罪、同條例第
    10條第2 項之施用第二級毒品罪，其持有第一級毒品海洛因
    、第二級毒品甲基安非他命進而施用，持有毒品之行為為施
    用毒品之當然手段，均不另論以持有毒品罪（最高法院74年
    度台上字第3404號判例意旨參照）。被告係以一行為同時施
    用第一級毒品及第二級毒品，為想像競合犯，應依刑法第55
    條前段規定，從一重之施用第一級毒品罪處斷。爰審酌被告
    曾因施用毒品犯行而送觀察、勒戒及法院多次判處罪刑確定
    ，仍不知悛悔，復再施用第一級毒品及第二級毒品，且係將
    毒性迥異之二種毒品混合施用，顯見其戒絕毒品之決心不堅
    ，惟念其施用毒品乃戕害自己身心健康，尚未危及他人，且
    犯後坦承犯行，並其犯罪之動機、目的及其智識程度等一切
    情狀，量處如主文所示之刑，以示懲儆。
三、扣案之海洛因（合計淨重1.79公克）、甲基安非他命（驗餘
    淨重0.0778公克），分別係查獲之第一級、第二級毒品，不
    問是否屬於犯人所有，均應依毒品危害防制條例第18條第1
    項前段之規定，諭知沒收銷燬，而扣案盛裝前開海洛因所用
    之包裝袋3 只、盛裝前開甲基安非他命所用之包裝袋1 只，
    有防止毒品裸露、散逸及便利毒品攜帶之功能，堪認係供本
    案犯行所用之物，復均據被告供明為其所有之物，應依刑法
    第38條第1 項第2 款之規定宣告沒收。至鑑驗時採樣之甲基
    安非他命0.0002公克，已因鑑驗用罄而滅失，自無從諭知沒
    收銷燬，併此指明。
據上論斷，應依刑事訴訟法第273 條之1 第1 項、第299 條第1
項前段，毒品危害防制條例第10條第1 項、第2 項、第18條第1
項前段，刑法第11條、第55條前段、第38條第1 項第2 款，判決
如主文。
本案經檢察官鄭富城到庭執行職務。
中    華    民    國    99    年    3     月    24    日
                  刑事第一庭法  官  吳祚丞
以上正本證明與原本無異。
如不服本判決應於收受判決後10日內向本院提出上訴書狀，並應
敘述具體理由；其未敘述上訴理由者，應於上訴期間屆滿後20日
內向本院補提理由書（均須按他造當事人之人數附繕本）「切勿
逕送上級法院」。
                            書記官  丁梅芬
中    華    民    國    99    年    3     月    24    日
附錄論罪科刑法條：
毒品危害防制條例第10條
施用第一級毒品者，處 6 月以上 5 年以下有期徒刑。
施用第二級毒品者，處 3 年以下有期徒刑。

司法院資訊處製作；財團法人民間司法改革基金會備份。
